臺灣高等法院臺中分院民事判決　96年度重上更(一)字第20號
上　訴　人　恆鉅開發股份有限公司
法定代理人　甲○○
訴訟代理人　常照倫律師
複　代理人　黃琪雅律師
被　上訴人　財政部國有財產局台灣中區辦事處
法定代理人　廖蘇隆
訴訟代理人　洪嘉鴻律師
複　代理人　鄭晃奇律師
上列當事人間損害賠償事件，上訴人對於中華民國94年8月3日臺
灣臺中地方法院 93年度重訴字第451號第一審判決提起上訴，經
最高法院發回更審，本院於 95年7月24日言詞辯論終結，判決如
下：
    主  文
上訴駁回。
第二審及發回前第三審訴訟費用由上訴人負擔。
    事實及理由
一、被上訴人之法定代理人已變更為廖蘇隆，有財政部派令影本
    為憑，並經其聲明承受訴訟，於法規定相符，應予准許。
二、上訴人起訴主張：被上訴人負責管理之系爭坐落台中縣太平
    市○○路 19之194地號土地（以下稱系爭土地）係屬國有非
    公用財產，被上訴人於民國（下同） 92年9月20日公開招標
    委託經營，於92年10月20日開標時由上訴人得標，兩造遂於
    92年11月18日簽訂「國有非公用財產委託經營契約」。上訴
    人並繳交權利金新台幣（下同） 212萬2678元、履約保證金
    22萬2000元及財產孳息（權利金）8萬9560元、押標金110萬
    4917元予被上訴人。嗣上訴人委託設計建築師向台中縣政府
    申請系爭土地之臨時建築執照時，台中縣政府卻認上訴人應
    提出「近期無開發計畫」證明而退回上訴人之申請，惟因訴
    外人台中縣消防局業已向被上訴人申請無償撥用系爭土地，
    致台中縣太平市公所就系爭土地無法出具「不開發證明」，
    而系爭土地被上訴人既委託上訴人經營，被上訴人自有義務
    為上訴人取得建築執照，因之該「不開發證明」之交付為被
    上訴人附隨義務，故因可歸責於被上訴人之事由致其給付不
    完全，上訴人自得依給付不能或給付遲延之法律關係解除系
    爭契約，上訴人乃於 93年5月19日發函予被上訴人解除系爭
    委託經營契約，契約解除後，被上訴人應回復原狀即返還上
    訴人給付之權利金、孳息、履約保證金等，並賠償上訴人所
    受之損害 386萬3700元與加倍返還定金即押標金；又縱上訴
    人解除契約不合法，然被上訴人既明知台中縣消防局於91年
    8月27日即發函予被上訴人請求撥用系爭土地，並於91年9月
    10日與被上訴人就系爭撥用土地舉行協調會議，獲被上訴人
    與會代表首肯同意撥用，足證被上訴人就系爭土地於92年10
    月20日決標前已同意撥用，自係事前明知其他政府機關預定
    使用系爭土地，被上訴人縱仍得將系爭土地公告招標委外經
    營，被上訴人亦應於委託經營招標之公告及契約中，明白記
    載系爭土地已有其他政府機關預定使用之計劃，俾使投標人
    得以明白知悉系爭土地得否取得地方政府所出具之不開發證
    明進而請領建築執照，然被上訴人竟猶隱匿在系爭委託經營
    契約中顯屬至關重要之事項，而仍與上訴人訂定系爭土地委
    託經營契約，顯係故意置上訴人權益於不顧，而有詐欺並違
    反誠信原則之情形，上訴人亦得撤銷訂約之意思表示，並於
    94年1月5日在原審所為件言詞辯論時，以書狀之送達為撤銷
    訂約之意思表示，並追加侵權行為之法律關係，請求因之所
    受損害，求為命被上訴人應給付上訴人 650萬7772元，暨其
    中243萬4238元自 93年1月31日起，407萬3534元自94年1月6
    日起，均至清償日止，按年息百分之 5計算利息暨供擔保以
    宣告假執行之判決。
三、被上訴人則以：系爭土地尚未完成撥用程序，仍屬公共設施
    保留地，上訴人自得依都市計畫公共設施保留地臨時建築使
    用辦法申請建築，系爭土地前固有台中縣消防局擬作興建辦
    公廳舍之用，惟並無經費預算，亦未經法定程序公佈實施，
    與限制建築之要件不符，自得申請臨時建築使用，上訴人主
    張被上訴人明知系爭土地無法建築，顯與事實不符。且有無
    都市計畫公共設施保留地臨時建築使用辦法第二條規定之事
    實，係由地方政府依權責認定，則台中縣消防局欲利用系爭
    土地興建辦公廳舍之規劃，如已具備完整之開闢計畫及編列
    預算並發布實施，自應由台中縣政府依權責認定，豈會再要
    求上訴人提出「無開發計畫證明」，足證系爭土地確無都市
    計畫公共設施保留地臨時建築使用辦法第二條禁止建築之情
    形。且系爭委託經營契約並未約定以興築建物為使用土地之
    唯一方式，縱系爭土地無法興建建物，被上訴人仍得以其他
    土地利用方式從事經營（如作空地停車場、攤販市集招商等
    ），系爭委託經營契約並非無法履行，上訴人無解除契約之
    權利。且被上訴人將系爭土地公開對外招標委託經營，均依
    相關行政法令為之，並無違法之處。而台中縣消防局申請撥
    用系爭土地之時間係在上訴人得標之後，被上訴人於招標之
    時根本無此一事實，何從隱瞞，上訴人主張遭受被上訴人詐
    欺，顯無可採。縱認上訴人得解除契約，上訴人請求損害賠
    償之金額顯屬較高，且系爭委託經營契約並無定金之約定，
    押標金為每一位參與投標者均須繳納，係取得投標資格之要
    件，並非契約之一部分，被上訴人曲解押標金之性質而主張
    為定金，並無可採等語，資為抗辯。
四、原審為上訴人敗訴之判決，上訴人提起上訴，求為判決(一)原
    判決廢棄；(二)被上訴人應給付上訴人 650萬7772元，暨其中
    243萬4238元自93年1月31日起，407萬3534元自 94年1月6日
    起，均至清償日止，按年息百分之 5計算之利息；(三)第一、
    二審訴訟費用由被上訴人負擔；(四)上訴人願供擔保，請准宣
    告假執行。被上訴人則求為判決上訴駁回，如受不利益判決
    ，願供擔保請准宣告免為假執行。
五、本件兩造於原審依民事訴訟法第270條之1第1項第3款規定，
    整理並協議簡化爭點如下，本院並以不爭執之事實為本判決
    之基礎：
  (一)兩造不爭執之事實：
  (1)坐落台中縣太平市○○路 19之194地號土地係屬國有非公用
    財產，由被上訴人負責管理。被上訴人於 92年9月20日公開
    招標委託經營，於92年10月20日開標時由上訴人得標，兩造
    遂於92年11月18日簽訂「國有非公用財產委託經營契約」。
    上訴人亦因之而繳交權利金 212萬2678元、履約保證金22萬
    2000元及財產孳息（權利金）8萬9560元、押標金110萬4917
    元予被上訴人。
  (2)嗣上訴人委託設計建築師向台中縣政府申請臨時建築執照時
    ，台中縣政府認應提出「近期無開發計畫」證明而退回上訴
    人之申請。
  (3)被上訴人對卷附之台中縣消防局94年2月25日消行字第09402
    154號函附資料之形式真正及內容均不爭執。
  (二)本件爭點：
  (1)系爭土地能否申請臨時建築執照？依都市計畫公共設施保留
    地臨時建築使用辦法第二條規定「都市計畫公共設施保留地
    除中央、直轄市、縣（市）政府擬有開闢計畫及經費預算，
    並經核定發布實施者外，土地所有權人得依本辦法自行或提
    供他人申請作臨時建築之使用。」系爭土地雖因台中縣消防
    局申請撥用而有開發計畫，惟尚未經核定發布實施，是否能
    申請作臨時建築之使用？即上訴人向台中縣政府申請系爭土
    地之臨時建築執照時，是否需提出「土地不開發證明」始得
    請領？
  (2)系爭土地申請臨時建築執照時，若需檢附系爭土地「不開發
    證明」，則該「不開發證明」是否為被上訴人之附隨義務？
    即系爭土地由被上訴人委託上訴人經營，被上訴人是否有義
    務為上訴人取得建築執照？
  (3)系爭土地申請臨時建築執照時，若需檢附系爭土地「不開發
    證明」，且該「不開發證明」係被上訴人之附隨義務，被上
    訴人是給付不完全？上訴人若得依給付不能或給付遲延之法
    律關係解除系爭契約，上訴人所受之損害為何？上訴人請求
    被上訴人加倍返還定金有無理由？
  (4)上訴人簽訂系爭契約時，是否受被上訴人詐欺？上訴人若得
    撤銷訂約之意思表示，其所受之損害數額為何？
六、以下就兩造協議簡化之前開各爭執點，分敘如下：
  (一)按都市計畫公共設施保留地臨時建築使用辦法第二條係規定
    都市計畫公共設施保留地除中央、直轄市、縣（市）政府擬
    有開闢計畫及經費預算，並經核定發布實施者外，土地所有
    權人得依本辦法自行或提供他人申請作臨時建築之使用。」
    本件系爭土地係屬都市計畫公共設施保留地，而兩造簽訂系
    爭委託經營契約後，上訴人委託設計建築師向台中縣政府申
    請臨時建築執照時，台中縣政府認上訴人應提出「近期無開
    發計畫」證明而退回上訴人之申請；且台中縣消防局於91年
    8月 27日即已發函予被上訴人申請無償撥用系爭土地而有開
    發計畫，故台中縣太平市公所因之未能核發系爭土地「無開
    發計畫」之證明予上訴人，惟該開發計畫尚無經費預算，亦
    未經核定發布實施等情，為兩造所不爭，復有台中縣消防局
    於 94年2月25日消行字第09402154號函附資料在卷可稽，堪
    信為真實。然上訴人向台中縣政府申請系爭土地之臨時建築
    執照時，是否需提出「土地不開發證明」始得請領？經查：
  (1)原審函詢台中縣太平市公所有關：「坐落台中縣太平市○○
    路段 19之194地號土地係屬機關用地，承租人（使用人）欲
    申請建築執照是否得向貴公所申請『土地不開發證明』？或
    土地所有權人始得申請？又該土地之承租人（使用人）恆鉅
    開發股份有限公司或土地所有權人財政部國有財產局台灣中
    區辦事處是否曾向貴公所申請核發『土地不開發證明』而遭
    貴公所拒絕發給？」等事項，該公所於94年3月9日以太市工
    字第0940005718號函覆稱：「…『機關用地』承租人（使用
    人）欲申請建築執照，依『都市計畫公共設施保留地臨時建
    築使用辦法』並無規定需向本所申請『土地不開發證明』。
    本案經查財政部國有財產局台灣中區辦事處於 93年1月14日
    以台財產中改字第0930000431號函申請核發本市○○路段19
    之194地號土地5年內有無開發使用計畫，經本所查核後，因
    有台中縣消防局正向財政部國有財產局申請撥用該地號土地
    使用，故本所答覆以『…該地號土地已有開發計畫』。」
  (2)嗣原審再函詢台中縣政府有關：「恆鉅開發股份有限公司因
    與財政部國有財產局台灣中區辦事處簽訂國有非公用財產委
    經營契約，是否曾就坐落台中縣太平市○○路段 19之194地
    號土地之開發而向貴府申請核發建築執照？貴府是否核准？
    若未核准，理由為何？因該土地係屬機關用地，若申請人未
    能提『近期無開發計畫』之證明，貴府得否核發建築執照？
    依據為何？」該府於94年3月30日則以府工建字第094006403
    2 號函覆稱：「…依都市計畫公共設施保留地臨時建築使用
    辦法第二條規定『都市計畫公共設施保留地（以下簡稱公共
    設施保留地）除中央、直轄市、縣（市）政府擬有開闢計畫
    及經費預算，並經核定發布實施者外，土地所有權人得依本
    辦法自行或提供他人申請作臨時建築之使用。』故申請人應
    依上開規定檢附『近期無開發計畫』證明始可核發建造執照
    。」
  (3)然因台中縣政府、台中縣太平市公所就「機關用地承租人（
    使用人）欲申請建築執照，依都市計畫公共設施保留地臨時
    建築使用辦法是否需提出土地不開發證明？」乙節之認知相
    異，故本院乃依上訴人之聲請再函詢主管機關即內政部有關
    「都市計畫公共設施保留地臨時建築使用辦法第二條」規定
    之適用疑義（坐落台中縣太平市○○路段 19之194地號土地
    係屬機關用地【供社區性機關、郵政單位使用】，該土地雖
    已有開闢計畫，惟尚無經費預算，亦未經核定發布實施，該
    土地是否能申請作臨時建築之使用？該土地之承租人（使用
    人）欲向台中縣政府申請建築執照時，是否需取得台中縣太
    平市公所核發之「土地不開發證明」？若承租人未能提出「
    近期無開發計畫」之證明，台中縣政府得否核發建築執照？
    ）內政部於94年6月2日以內授營建管字第0940006120號函覆
    稱：「…按公有土地經都市計畫劃設為公共設施用地，在尚
    未依法撥用前，仍屬公共設施保留地，在尚未依法撥用前，
    仍屬公共設施保留地，…本案都市計畫公共設施用地若為尚
    未依法撥用之公共設施保留地，且非屬中央、直轄市、縣（
    市）政府擬有開闢計畫及經費預算，並經核定發布實施者，
    始得依上開規定，申請作臨時建築之使用。至於是否屬中央
    、直轄市、縣（市）政府擬有開闢計畫及經費預算，並經核
    定發布實施者之認定，係屬地方政府權責，宜由地方政府就
    其事實認定之。」是內政部就本案適用都市計畫公共設施保
    留地臨時建築使用辦法第二條之疑義並未為明確之釋示。
  (4)而行政機關依其職掌就有關法規所為釋示，法院於審判案件
    時，本不受其拘束，仍應依其獨立確信之判斷，認定事實，
    適用法律。是以，前開台中縣太平市公所、台中縣政府就都
    市計畫公共設施保留地臨時建築使用辦法第二條規定所為之
    解釋，自無拘束本院之效力。本院審究該條文之文義既已明
    定「都市計畫公共設施保留地除中央、直轄市、縣（市）政
    府擬有開闢計畫【及】經費預算，【並】經核定發布實施者
    外，土地所有權人得依本辦法自行或提供他人申請作臨時建
    築之使用。」則訴外人台中縣消防局就系爭土地雖已向被上
    訴人提出申請撥用手續，惟既尚未完成撥用手續，亦無經費
    預算，更尚未核定發布實施，被上訴人自得依該辦法自行或
    提供他人申請作臨時建築之使用，是上訴人主張被上訴人因
    有可歸責事由致給付不完全（準用給付不能或給付遲延規定
    ），自難憑採。
  (5)上訴人雖主張系爭土地因被上訴人於92年10月20日決標前已
    同意其他機關之撥用申請，以致上訴人就系爭土地未能出具
    無開發計劃證明，無從依法就系爭土地申請建築執照以興建
    臨時建築云云，惟為被上訴人否認，並辯稱：因國有土地必
    須要利用或撥用，不能閒置，當時台中縣消防局固有協調是
    否可以撥用，但不是機關同意就可以，要符合法定要件。後
    來決定不撥用，要委託經營，協調之後距離委託經營已經一
    年，台中縣政府不能通過撥用法定要件，故決定先經營出去
    ，不予撥用，才回復消防局，本件係台中縣政府刁難，不撥
    建築執照等語，查撥用與否乃被上訴人之權限，被上訴人既
    決定不予撥用其他機關，而招標委託上訴人經營，苟未能依
    契約履行，此乃債務不履行之問題，上訴人復未能舉證證明
    所謂無開發計劃證明係被上訴人之義務，上訴人固以兩造之
    契約第 6條約定，為被上訴人之附隨義務云云，惟兩造所不
    爭執之委託經營契約（見原審卷20至24頁）第 6條約定：【
    委託經營之變更及增加設施：乙方（指上訴人）如因經營需
    要，需增加設施或變更委託經營財產時，應經甲方（指被上
    訴人）同意；如未經同意擅自辦理，致委託經營財產發生損
    害者，應負回復原狀或按「國有財產計價方式」查估價格之
    1.3 倍負損害賠償責任。乙方增加之設施需甲方發給土地使
    用權同意書者，應檢附相關圖說，送甲方審核後發給。乙方
    增加前項設施，應依建築管理相關法令申請建築執照，完工
    後其屬可辦理建物所有權第一次登記者，應於取得使用執照
    後一個月內辦理建物所有權測量、登記，並出具預告登記同
    意書、印鑑證明及相關文件，會同甲方辦理預告登記，禁止
    移轉或設定他項權利。】，係約定上訴人因經營需要而增加
    設施，並需被上訴人發給土地使用同意書時，被上訴人因此
    要發給上訴人其土地使用同意書，尚難認為所謂無開發計劃
    證明係被上訴人之義務或其附隨義務，上訴人之主張要難為
    取。況觀兩造之契約，亦如上訴人所指類似租賃契約，被上
    訴人已經交付該約定之土地，為兩造所不爭執，於契約中復
    未明定其使用用途，則要如何經營、是否需要增加設施完全
    由上訴人考量，則被上訴人既已履行其交付土地予上訴人義
    務，自不得認為有債務不履行之問題。
  (6)綜上，系爭土地申請臨時建築執照時，依前開法規文義，尚
    無檢附系爭土地「不開發證明」之義務，至於行政機關要求
    上訴人檢附，此乃取決於上訴人是否循求行政救濟？要與被
    上訴人無關，則被上訴人未能提供「不開發證明」予上訴人
    ，自無附隨義務違反與否之問題，亦無可歸責於被上訴人之
    解除契約事由發生，上訴人主張解除系爭契約，於法尚屬無
    據。從而，上訴人請求解除契約後之回復原狀及損害賠償，
    自無理由，應予駁回。
  (二)又被詐欺而為意思表示者，依民法第 92條第1項之規定，表
    意人固得撤銷其意思表示，惟主張被詐欺而為表示之當事人
    ，應就此項事實負舉證之責任（最高法院44年台上字第75號
    判例參照）。且民法上之詐欺，必詐欺行為人有使他人陷於
    錯誤之故意，致該他人基於錯誤，而為不利於己之意思表示
    者，始足當之。倘詐欺行為人欠缺主觀之詐欺故意，縱該他
    人或不免為錯誤之意思表示，仍與詐欺之法定要件不合，無
    容其依民法第 92條第1項規定撤銷意思表示之餘地（最高法
    院87年度台上字第1195號判決參照）。本件上訴人主張被上
    訴人有詐欺之故意，無非以訴外人台中縣消防局已於系爭契
    約訂立前向被上訴人申請撥用系爭土地為其論據，惟依台中
    縣消防局 94年2月25日消行字第09402154號函附資料顯示，
    系爭土地於兩造簽訂系爭契約前，既尚未完成撥用手續，則
    自難僅憑台中縣消防局已申請撥用遽論被上訴人有詐欺之故
    意，且被上訴人事後亦拒絕台中縣消防局之申請撥用，而上
    訴人復未提出其他證據以證明被上訴人確有詐欺故意，是上
    訴人主張因受詐欺而撤銷訂立系爭契約之意思表示，並請求
    因之所受之損害，亦屬無據，應予駁回。
七、上訴人又主張被上訴人明知系爭土地無法取得建築執照，仍
    委託其經營，係以不能之給付為標的，契約應屬無效，其得
    依民法第247條第1項請求損害賠償，及系爭契約因被上訴人
    之事由，不能履行，其得依民法第249條第3款規定請求加倍
    返還押標金20萬9834元等語（見本審卷第32頁）。惟如上開
    說明，系爭委託經營之土地並無不得興建物之法令限制，且
    系爭契約並非被上訴人之事由，致不能履行，上訴人主張被
    上訴人明知系爭土地無法取得建築執照，仍委託其經營，係
    以不能之給付為標的，契約應屬無效，及其得依民法第 249
    條第3款規定請求加倍返還押標金20萬9834元，顯非真實。
八、上訴人固另主張其已於 92年5月19日解除契約，且被上訴人
    於同年6月2日同意終止契約，兩造就契約亦合意解除，依回
    復原狀關係請求等語（見本院前審卷第 162頁）。惟查：契
    約之解除，係使契約自始歸於消滅，以回復訂約前之狀態。
    契約之終止，則使契約向將來失其效力，對於原已依約行使
    、履行之權利義務，不受影響，二者之法律效果，並不相同
    。上訴人自始主張者係行使契約解除權，然被上訴人否認上
    訴人有解除契約之權利，其雖發函與上訴人，表示如上訴人
    無受託經營系爭土地之意願，同意終止系爭土地委託經營契
    約，然該函同時表明已收取之訂約權利金及經營權利金不予
    返還。（見本院卷第59頁）而上訴人就被上訴人前開所提出
    終止契約之條件並未同意，仍主張其有契約解除權，而不願
    以合意終止契約之方式消滅契約關係，是兩造自始就合意終
    止委託經營契約並無意思表示之合致，未曾發生終止契約之
    效力，更無合意解除契約，上訴人主張兩造契約已合意解除
    ，伊得依回復原狀關係請求云云，並不足取。
九、上訴人另主張兩造之委託經營契約，其第3條第2項之約定，
    伊所繳納之訂約權利金及經營權利金，不得請求返還，依照
    民法第 247條之1規定，使上訴人拋棄民法第259條規定可行
    使之權利，對上訴人顯失公平，且顯有重大之不利益，依照
    民法第247條之1規定，該部分自應屬無效等語。經查：上訴
    人以其無法取得合法之建築執照，該公司不能無限期等待，
    坐視損害擴大，乃於 93年5月19日寄發存證信函解除契約，
    嗣被上訴人於93年6月2日發函有受領權之上訴人委任之常照
    倫律師，表示該公司如無意願，同意上訴人終止契約，惟不
    退還已收取之訂約權利金及經營權利金等情，有兩造所不爭
    執之信函可稽（見原審卷33至36頁），查被上訴人並無可歸
    責之解除契約事由發生，上訴人主張解除系爭契約，於法尚
    屬無據，已如前述，而被上訴人同意終止契約，惟主張依契
    約第3條第2項約定，不退還已收取之訂約權利金及經營權利
    金，然不為上訴人所同意，該委託經營契約第3條第2項之約
    定，對上訴人是否顯不公平？按依照當事人一方預定用於同
    類契約之條款而訂定之契約，為加重他方當事人責任之約定
    ，按其情形顯失公平者，該部分約定無效，固為民法 247條
    之1第2款所明定。惟 88年4月21日民法債編增訂該條規定之
    立法理由，乃鑑於我國國情及工商發展之現況，經濟上強者
    所預定之契約條款，他方每無磋商變更之餘地，為使社會大
    眾普遍知法、守法，防止契約自由之濫用及維護交易之公平
    ，而列舉四款有關他方當事人利害之約定，而為原則上之規
    定，明定「附合契約」之意義，及各款約定按其情形顯失公
    平時，其約定為無效。是該條第 2款所謂「加重他方當事人
    之責任」，應係指一方預定之契約條款，為他方所不及知或
    無磋商變更之餘地而言，而所稱「按其情形顯失公平者」，
    則係指依契約本質所生之主要權利義務，或按法律規定加以
    綜合判斷有顯失公平之情形而言（最高法院91年度台上字第
    2336號判決參照）。本件上訴人並未舉證證明委託經營契約
    第3條第2項之約定，為伊於訂約時所不及知或無磋商變更之
    餘地，其於訂約後方主張該約定顯失公平而無效，並無所據
    。況依上述，上訴人並無解除契約之權利，並無民法第 259
    條規定之權利，亦無對上訴人顯失公平，且顯有重大之不利
    益之情形，上訴人主張，益無足取。
十、綜上所述，被上訴人既尚未同意撥用系爭土地予訴外人台中
    縣消防局無償使用，系爭契約自無給付不完全或以不能之給
    付為標的或顯失公平而無效；或並無兩造契約已合意解除，
    伊得請求回復原狀之情事；上訴人又未能舉證證明被上訴人
    有詐欺之故意，則上訴人主張依解除契約或撤銷訂約意思表
    示後之法律關係，請求被上訴人回復原狀及損害賠償等，於
    法均有未合，應予駁回。而上訴人既受敗訴判決，其假執行
    之聲請即失所依附，應併予駁回。原審為上訴人敗訴之判決
    ，及駁回其假執行之聲請，並無不合。上訴意旨指摘原判決
    不當，求予廢棄改判，為無理由，應予駁回。
十一、兩造其餘攻擊、防禦方法及證據，核於本院之前開判斷無
      影響，爰不再逐一加以論述，附此敘明。
十二、據上論結，本件上訴為無理由，依民事訴訟法第 449條第
      1項、第78條，判決如主文。
中　　華　　民　　國　　96　　年　　8 　　月　　7 　　日
                  民事第三庭    審判長法　官  曾謀貴
                                      法　官  蔡王金全
                                      法　官  朱  樑
以上正本係照原本作成。
如對本判決上訴，須於收受判決送達後20日內向本院提出上訴書
狀，其未表明上訴理由者，應於提出上訴後20日內向本院提出上
訴理由書（須按他造人數附具繕本）。
上訴時應提出委任律師為訴訟代理人之委任狀。具有民事訴訟法
第466條之1第1項但書或第2項之情形為訴訟代理人者，另應附具
律師及格證書及釋明委任人與受任人有該條項所定關係之釋明文
書影本。
                                      書記官  李妍嬅
中　　華　　民　　國　　96　　年　　8 　　月　　8 　　日
                                                      Ｍ
